Minutes et répertoires du notaire Marie Joseph Gustave DUBOIS, 14 juillet 1847 - 25 juin 1875 (étude XXXIX)
Archives nationales
- Minutes de Marie Joseph Gustave DUBOIS, janvier 1847 - juillet 1875; MC/ET/XXXIX/830 - MC/ET/XXXIX/935
  - Minutes. 1867, août - 1867, octobre, août 1867 - octobre 1867; MC/ET/XXXIX/901
    - Dissolution de la société A. Marion et Cie, créée le 21 juillet 1858, par Claude Mamès Augustin Marion, demeurant 78, avenue de l'Empereur à Courbevoie (Hauts-de-Seine), Auguste Léon Marion, demeurant 14, cité Bergère, et Henri Édouard Géry, demeurant même adresse., 7 août 1867; MC/ET/XXXIX/901
      1867, 21 septembre Dépôt des pièces de publication.
      De l'image fixe à l'image animée (1820-1910), documents du Minutier central des notaires de Paris relatifs à l'histoire des photographes et de la photographie, par Marc Durand, Paris, Archives nationales, 2013 (sous presse), notice n° 3381 (version dématérialisée de l'instrument de recherche, les notices biographiques et compléments de descriptions d'actes ne se trouvent que sur la version papier de l'ouvrage, voir contexte dans le Plan d’orientation général - Notaires de Paris, guides thématiques du Minutier).
      Bergère (cité); Courbevoie (Hauts-de-Seine); Marion, Claude Mammès Augustin; Géry, Henri Édouard
  - Minutes. 1867, novembre - 1867, décembre, novembre 1867 - décembre 1867; MC/ET/XXXIX/902
  - Minutes. 1868, janvier - 1868, mars, janvier 1868 - mars 1868; MC/ET/XXXIX/903
  - Minutes. 1868, avril - 1868, juin, avril 1868 - juin 1868; MC/ET/XXXIX/904
  - Minutes. 1868, juillet - 1868, septembre, juillet 1868 - septembre 1868; MC/ET/XXXIX/905
  - Minutes. 1868, octobre - 1868, décembre, octobre 1868 - décembre 1868; MC/ET/XXXIX/906
  - Minutes. 1869, janvier - 1869, février, janvier 1869 - février 1869; MC/ET/XXXIX/907
    - Vente par Victor Pierre Coquet, fabricant de produits lithographiques, et Stéphanie Adèle Sebert, son épouse, veuve en premières noces de Charles Coquin, demeurant 80, rue du Faubourg-Saint-Denis, à Léopold Guillory, employé, demeurant 158, rue du Faubourg-Saint-Denis, d'une propriété à usage de fabrique de produits lithographiques située à Aubervilliers (Seine-Saint-Denis), au lieu-dit La Motte, pour la somme principale de 54 000 francs., 20 février 1869; MC/ET/XXXIX/907
      De l'image fixe à l'image animée (1820-1910), documents du Minutier central des notaires de Paris relatifs à l'histoire des photographes et de la photographie, par Marc Durand, Paris, Archives nationales, 2013 (sous presse), notice n° 1141 (version dématérialisée de l'instrument de recherche, les notices biographiques et compléments de descriptions d'actes ne se trouvent que sur la version papier de l'ouvrage, voir contexte dans le Plan d’orientation général - Notaires de Paris, guides thématiques du Minutier).
      Faubourg-Saint-Denis (rue du); Aubervilliers (Seine-Saint-Denis); Coquet, Victor Pierre; Sebert, Stéphanie Adèle; Guillory, Léopold
  - Minutes. 1869, mars - 1869, avril, mars 1869 - avril 1869; MC/ET/XXXIX/908
  - Minutes. 1869, mai - 1869, juin, mai 1869 - juin 1869; MC/ET/XXXIX/909
  - Minutes. 1869, juillet - 1869, septembre, juillet 1869 - septembre 1869; MC/ET/XXXIX/910
  - Minutes. 1869, octobre - 1869, décembre, octobre 1869 - décembre 1869; MC/ET/XXXIX/911
  - Minutes. 1870, janvier - 1870, mars, janvier 1870 - mars 1870; MC/ET/XXXIX/912
  - Minutes. 1870, avril - 1870, juin, avril 1870 - juin 1870; MC/ET/XXXIX/913
  - Minutes. 1870, juillet - 1870, novembre, juillet 1870 - novembre 1870; MC/ET/XXXIX/914
  - Minutes. 1871, janvier - 1871, juin, janvier 1871 - juin 1871; MC/ET/XXXIX/915
  - Minutes. 1871, juillet - 1871, août, juillet 1871 - août 1871; MC/ET/XXXIX/916
  - Minutes. 1871, septembre - 1871, octobre, septembre 1871 - octobre 1871; MC/ET/XXXIX/917
  - Minutes. 1871, novembre - 1871, décembre, novembre 1871 - décembre 1871; MC/ET/XXXIX/918
  - Minutes. 1872, janvier - 1872, février, janvier 1872 - février 1872; MC/ET/XXXIX/919
  - Minutes. 1872, mars - 1872, avril, mars 1872 - avril 1872; MC/ET/XXXIX/920
  - Minutes. 1872, mai - 1872, juillet, mai 1872 - juillet 1872; MC/ET/XXXIX/921
  - Minutes. 1872, août - 1872, octobre, août 1872 - octobre 1872; MC/ET/XXXIX/922
  - Minutes. 1872, novembre - 1872, décembre, novembre 1872 - décembre 1872; MC/ET/XXXIX/923
  - Minutes. 1873, janvier - 1873, mars, janvier 1873 - mars 1873; MC/ET/XXXIX/924
  - Minutes. 1873, avril - 1873, juin, avril 1873 - juin 1873; MC/ET/XXXIX/925
  - Minutes. 1873, juillet - 1873, septembre, juillet 1873 - septembre 1873; MC/ET/XXXIX/926
    - Notoriété après décès de Claude Mammès Augustin Marion, survenu en son domicile à Courbevoie (Hauts-de-Seine), le 21 septembre 1873., 30 septembre 1873; MC/ET/XXXIX/926
      De l'image fixe à l'image animée (1820-1910), documents du Minutier central des notaires de Paris relatifs à l'histoire des photographes et de la photographie, par Marc Durand, Paris, Archives nationales, 2013 (sous presse), notice n° 3382 (version dématérialisée de l'instrument de recherche, les notices biographiques et compléments de descriptions d'actes ne se trouvent que sur la version papier de l'ouvrage, voir contexte dans le Plan d’orientation général - Notaires de Paris, guides thématiques du Minutier).
      Courbevoie (Hauts-de-Seine); Marion, Claude Mammès Augustin
    - Procuration par Clémence Bondin, veuve de Claude Mammès Augustin Marion, et Marie Eugénie Marion, épouse d'Henri Édouard Géry, à Auguste Léon Marion, négociant, demeurant 14, cité Bergère, pour liquider toutes les affaires commerciales de la maison de photographie qu'exploitait M. Marion père, tant à Paris qu'à Courbevoie., 30 septembre 1873; MC/ET/XXXIX/926
      De l'image fixe à l'image animée (1820-1910), documents du Minutier central des notaires de Paris relatifs à l'histoire des photographes et de la photographie, par Marc Durand, Paris, Archives nationales, 2013 (sous presse), notice n° 3383 (version dématérialisée de l'instrument de recherche, les notices biographiques et compléments de descriptions d'actes ne se trouvent que sur la version papier de l'ouvrage, voir contexte dans le Plan d’orientation général - Notaires de Paris, guides thématiques du Minutier).
      Bergère (cité); Courbevoie (Hauts-de-Seine); Marion, Claude Mammès Augustin; Bondin, Clémence; Géry, Henri Édouard; Marion, Marie Eugénie; Marion, Auguste Léon
  - Minutes. 1873, octobre - 1873, décembre, octobre 1873 - décembre 1873; MC/ET/XXXIX/927
    - Liquidation des communauté et succession de Claude Mammès Augustin Marion entre ses héritiers, Clémence Bondin, sa veuve, propriétaire, demeurant 78, route de Saint-Germain à Courbevoie et leurs deux enfants, Marie Eugénie Marion, épouse d'Henri Édouard Géry et Auguste Léon Marion, tous deux négociants en papiers, demeurant 14, cité Bergère. (14 f.)., 5 décembre 1873; MC/ET/XXXIX/927
      De l'image fixe à l'image animée (1820-1910), documents du Minutier central des notaires de Paris relatifs à l'histoire des photographes et de la photographie, par Marc Durand, Paris, Archives nationales, 2013 (sous presse), notice n° 3384 (version dématérialisée de l'instrument de recherche, les notices biographiques et compléments de descriptions d'actes ne se trouvent que sur la version papier de l'ouvrage, voir contexte dans le Plan d’orientation général - Notaires de Paris, guides thématiques du Minutier).
  - Minutes. 1874, janvier - 1874, février, janvier 1874 - février 1874; MC/ET/XXXIX/928
    - Bail pour trois ans et neuf mois, par Clémence Bondin, veuve de Claude Mammès Augustin Marion, demeurant 8, rue Baudin, à son fils et à son gendre, Auguste Léon Marion et Henri Édouard Géry, marchands papetiers, demeurant 14, cité Bergère, de plusieurs corps de bâtiments situés même adresse. Loyer annuel de 9 000 francs, payable par trimestre., 19 février 1874; MC/ET/XXXIX/928
      De l'image fixe à l'image animée (1820-1910), documents du Minutier central des notaires de Paris relatifs à l'histoire des photographes et de la photographie, par Marc Durand, Paris, Archives nationales, 2013 (sous presse), notice n° 3385 (version dématérialisée de l'instrument de recherche, les notices biographiques et compléments de descriptions d'actes ne se trouvent que sur la version papier de l'ouvrage, voir contexte dans le Plan d’orientation général - Notaires de Paris, guides thématiques du Minutier).
      Bergère (cité); Baudin (rue); Marion, Claude Mammès Augustin; Bondin, Clémence; Géry, Henri Édouard; Marion, Auguste Léon
    - Bail pour trois ans et neuf mois ou sept ans et neuf mois, par Clémence Bondin, veuve Marion, demeurant 8, rue Baudin, à son fils et à son gendre, Auguste Léon Marion et Henri Géry, marchands papetiers, demeurant 14, cité Bergère, de plusieurs corps de bâtiments situés 78, route de Saint-Germain à Courbevoie (Hauts-de-Seine). Loyer annuel de 3 000 francs, payable par trimestre., 19 février 1874; MC/ET/XXXIX/928
      De l'image fixe à l'image animée (1820-1910), documents du Minutier central des notaires de Paris relatifs à l'histoire des photographes et de la photographie, par Marc Durand, Paris, Archives nationales, 2013 (sous presse), notice n° 3386 (version dématérialisée de l'instrument de recherche, les notices biographiques et compléments de descriptions d'actes ne se trouvent que sur la version papier de l'ouvrage, voir contexte dans le Plan d’orientation général - Notaires de Paris, guides thématiques du Minutier).
      Bergère (cité); Baudin (rue); Courbevoie (Hauts-de-Seine); Marion, Claude Mammès Augustin; Bondin, Clémence; Géry, Henri Édouard; Marion, Auguste Léon
  - Minutes. 1874, mars - 1874, avril, mars 1874 - avril 1874; MC/ET/XXXIX/929
  - Minutes. 1874, mai - 1874, juillet, mai 1874 - juillet 1874; MC/ET/XXXIX/930
  - Minutes. 1874, août - 1874, octobre, août 1874 - octobre 1874; MC/ET/XXXIX/931
  - Minutes. 1874, novembre - 1874, décembre, novembre 1874 - décembre 1874; MC/ET/XXXIX/932
  - Minutes. 1875, janvier - 1875, mars, janvier 1875 - mars 1875; MC/ET/XXXIX/933
  - Minutes. 1875, avril - 1875, mai, avril 1875 - mai 1875; MC/ET/XXXIX/934
  - Minutes. 1875, juin - 1875, juillet, juin 1875 - juillet 1875; MC/ET/XXXIX/935
    1875, 1er juin à 1875, 25 juin: actes passés par-devant Marie-Joseph-Gustave Dubois.
    1875, 25 juin à 1875, juillet: actes passés par-devant Joseph-Émile Godet.
- Répertoire(s) de Marie Joseph Gustave DUBOIS, 10 juin 1844 - 20 juin 1876; MC/RE/XXXIX/15 - MC/RE/XXXIX/17
  - Répertoire. 1844, 10 juin - 1857, 29 juin, 10 juin 1844 - 29 juin 1857; MC/RE/XXXIX/15
    Répertoire des notaires Hippolyte Théodore Lebaudy (10 juin 1844 - 14 juillet 1847), Marie Joseph Gustave Dubois (14 juillet 1847 - 29 juin 1857).
    Informations concernant le classement et la cotation:
    Le niveau inférieur de description, quand il existe, correspond aux mentions d'actes contenues dans le répertoire. Parmi celles-ci, certaines peuvent y être décrites, de manière plus ou moins détaillée. Pour consulter l'acte proprement dit, il convient de rechercher la cote au niveau des articles (registre ou liasse) des minutes du notaire (cote de type 'MC/ET').
    - Inventaire après décès: Perrot, Pierre. Rentier. Petites-Ecuries (rue des), n° 30, 27 juillet 1847
      Mention dans le répertoire du notaire coté:
      MC/RE/XXXIX/15
      Informations concernant le classement et la cotation du document:
      Attention: la cote de répertoire (de type 'MC/RE') ne permet pas de consulter la minute de l'acte. ll convient de rechercher la cote de la minute (de type 'MC/ET') au niveau des articles (registre ou liasse) de minutes du notaire.
      L'accès aux images numérisées des pages du répertoire se fait au niveau de description supérieur (' Répertoire du notaire '), rubrique ' Consulter les archives numérisées associées'.
      Base Miriad 2 des inventaires après décès, 1801-1850, par Thierry Boudignon, avec le concours de Marie-France Nivet et du personnel du Minutier central, 1995-2012 (base de données migrée: voir contexte dans le Plan d’orientation général - Notaires de Paris, guides thématiques du Minutier).
      Date de création de la notice: 2004
      inventaire après décès; Petites-Ecuries (rue des); Perrot, Pierre
    - Inventaire après décès: Rocque, Marie-Madeleine; Mouche, Pierre-Ambroise (épouse). Tailleur d'habits. Mercier (rue), n° 1, 4 novembre 1847
      inventaire après décès; Mercier (rue); Rocque, Marie-Madeleine; Mouche, Pierre-Ambroise; tailleur d'habits
    - Inventaire après décès: Perot, Pierre-Eugène. Employé au ministère des finances. Neuilly, avenue de la porte Dauphine, n° 11, 21 décembre 1847
      inventaire après décès; Neuilly-sur-Seine (ancienne commune); Porte-Dauphine-à-la-Porte-des-Sablons (route de la); Perot, Pierre-Eugène; fonctionnaire
    - Inventaire après décès: Demouy, Euphrasie-Félicité; Queruel, Emile (épouse). Directeur de la fabrique de sucre Delessert. Passy (quai de), n° 10, 17 février 1848
      inventaire après décès; Passy (quai de); Demouy, Euphrasie-Félicité; Queruel, Emile; chef d'entreprise
    - Inventaire après décès: Legrand, Marie-Angélique. Vieux-Colombier (rue du), n° 36, 4 mars 1848
      inventaire après décès; Vieux-Colombier (rue du); Legrand, Marie-Angélique
    - Inventaire après décès: Marigner, Marie-Hyacinthe; Gavot, Cyprien (épouse). Ébénisterie (ouvrier en). Montmartre, Clignancourt(chaussée),Muller (rue), 11 mars 1848
      inventaire après décès; Montmartre (ancienne commune); Muller (rue); Marigner, Marie-Hyacinthe; Gavot, Cyprien; ébéniste
    - Inventaire après décès: Berson, Julien-François. Vins (marchand de). Marivaux (rue de), n° 7, 3 avril 1848
      inventaire après décès; Marivaux (rue de); Berson, Julien-François; commerçant
    - Inventaire après décès: Perier, Jacques-Alexandre. Propriétaire. Bondy (rue de), n° 62, 1er mai 1848
      inventaire après décès; Bondy (rue de); Perier, Jacques-Alexandre
    - Inventaire après décès: Boivin, Gilles-Ambroise. Quincaillier (marchand). Italiens (boulevard des), n° 7, 22 juin 1848
      inventaire après décès; Italiens (boulevard des); Boivin, Gilles-Ambroise; commerçant
    - Inventaire après décès { cf. Me Descours, étude CXI }. Guy, Francisque. Saint-Georges (rue), n° 34, 17 août 1848
      inventaire après décès; Saint-Georges (rue); Guy, Francisque
    - Inventaire après décès: Varney, Louise-Marie. Tenant hôtel garni., 22 septembre 1848
      inventaire après décès; Varney, Louise-Marie; hôtelier
    - Inventaire après décès: Chabas, Marguerite-Virginie; Gregoire, Thomas-Valentin-Bienvenu (épouse). Officier admin. Compt. Habillement campement. Gros-Caillou (entrepôt du), 25 septembre 1848
      inventaire après décès; Chabas, Marguerite-Virginie; Gregoire, Thomas-Valentin-Bienvenu
    - Inventaire après décès: Boyer, Delphine-Pauline; Talandier, Jean (épouse). Chaudronnier. Prouvaires (rue des), n° 22, 10 octobre 1848
      inventaire après décès; Prouvaires (rue des); Boyer, Delphine-Pauline; Talandier, Jean; forgeron
    - Inventaire après décès: Jean dit Pavillon, Pierre-François. Vins (marchand de). Chapelle (rue de la), n° 84, 17 mars 1849
      inventaire après décès; Chapelle (rue de la); Jean dit Pavillon, Pierre-François; commerçant
    - Inventaire après décès: Caux, Marie-Anne; Vincent, L. (épouse); Lebas de Girangy, L. (veuve); Lefebvre, L. (veuve). Capitaine en retraite; Légion d'honneur. Jacob (rue), n° 9; Gisors (Eure), 11 avril 1849
      inventaire après décès; Gisors (Eure); Jacob (rue); Caux, Marie-Anne; Vincent, L.; Lebas de Girangy, L.; Lefebvre, L.
    - Inventaire après décès { Cf. Me Lecerf, étude LXXII }. Mignot, Marguerite; Meynadier, Antoine (épouse). Bourse (rue de la), n° 4, 18 mai 1849
      inventaire après décès; Bourse (rue de la); Mignot, Marguerite; Meynadier, Antoine
    - Inventaire après décès: Cardon, Louise-Pierrette; Piel, Armand-René (épouse). Rentier. Neuve-Chabrol (rue), n° 21, 6 juin 1849
      inventaire après décès; Neuve-Chabrol (rue); Cardon, Louise-Pierrette; Piel, Armand-René
    - Inventaire après décès: Guiry, Angélique-Charles de. Propriétaire. Guiry-en-Verin (Val-d'Oise) (château de), 5 juillet 1849
      inventaire après décès; Guiry, Angélique Charles de
    - Inventaire après décès: Villers, Charles-Dominique de. Régisseur du théâtre de Robert Houdin. Hasard-Richelieu (rue du), n° 15, 9 juillet 1849
      inventaire après décès; Hasard (rue du); Villers, Charles-Dominique de; économe
    - Inventaire après décès: Tarride, Antoine-Pierre-Julien. Tailleur d'habits. Feydeau (rue), n° 22, 16 juillet 1849
      inventaire après décès; Feydeau (rue); Tarride, Antoine-Pierre-Julien; tailleur d'habits
    - Inventaire après décès: Pretres, Caroline-Agathe; Caqueray, François-Marie-Gaston de (épouse). Avocat; docteur en droit. Saint-Germain-des-Prés (rue), n° 15, 9 août 1849
      inventaire après décès; Saint-Germain-des-Prés (rue); Pretres, Caroline-Agathe; Caqueray, François-Marie-Gaston de; avocat; docteur d'université
    - Inventaire après décès { Cf. Étude CXI, au 16 août 1849 }. Cerfeuil dit Candie-Blaise, Noël-Nicolas. Taitbout (rue), n° 3, 18 août 1849
      inventaire après décès; Taitbout (rue); Cerfeuil dit Candie-Blaise, Noël-Nicolas
    - Inventaire après décès { Cf. Me Descours, étude CXI }. Fief, Hyacinthe-Opportune; Mansiot, Nicolas-Gérard (épouse). Montholon (rue de), n° 11, 11 septembre 1849
      inventaire après décès; Montholon (rue de); Fief, Hyacinthe-Opportune; Mansiot, Nicolas-Gérard
    - Inventaire après décès. Michel, Jacques. Montmartre, Acacias (rue des), n° 1, 18 septembre 1849
      Acte passé par-devant un notaire substituant:
      Me Descours.
      inventaire après décès; Montmartre (ancienne commune); Acacias (rue des); Michel, Jacques
    - Inventaire après décès: Regismanset, Benoît. Colonel d'infanterie en retraite. Egalité (rue de l'), n° 15, 27 septembre 1849
      inventaire après décès; Egalité (rue de l'); Regismanset, Benoît; officier (armée)
    - Inventaire après décès: Radigue, René-Auguste. Vins (marchand de). Faubourg-Poissonnière (rue du), n° 105, 27 octobre 1849
      inventaire après décès; Faubourg-Poissonnière (rue du); Radigue, René-Auguste; commerçant
    - Inventaire après décès: Bouillie, François-Jean-Antoine. Tailleur d'habits (ancien). Arcis (rue des), n° 9, 30 octobre 1849
      inventaire après décès; Arcis (rue des); Bouillie, François-Jean-Antoine; tailleur d'habits
    - Inventaire après décès: Baudry, Gilles. Fer (ancien marchand de); propriétaire. Petit-Carreau (rue du), n° 10, 31 octobre 1849
      inventaire après décès; Carneau (rue du); Baudry, Gilles; commerçant
    - Inventaire après décès: Lombard, Jean-Marie. Cadran (rue du), n° 20, 31 octobre 1849
      inventaire après décès; Cadran (rue du); Lombard, Jean-Marie
    - Inventaire après décès: Macron, Eloi-Joseph. Commerçant (ancien). Saint-Mandé (Val-de-Marne), Grande rue, n° 40, 17 novembre 1849
      inventaire après décès; Saint-Mandé (Val-de-Marne); Macron, Eloi-Joseph; commerçant
    - Inventaire après décès: Garnier, Jeanne-Claudine; Baptiste, Sébastien (épouse); Fournier, Philippe(veuve); Robardey, P. (veuve). Rentière. Saint-Anastase (rue), n° 8, 12 décembre 1849
      inventaire après décès; Sainte-Anastase (rue); Garnier, Jeanne-Claudine; Baptiste, Sébastien; Fournier, Philippe; Robardey, P.
    - Inventaire après décès: Barthelot, Lazare. Saint-Antoine (rue), n° 24, 28 décembre 1849
      Me Lecerf.
      inventaire après décès; Saint-Antoine (rue); Barthelot, Lazare
    - Inventaire après décès: Aubry, Madeleine; Barthelot, Lazare (veuve). Roi-de-Sicile (rue du), 28 décembre 1849
      inventaire après décès; Roi-de-Sicile (rue du); Aubry, Madeleine; Barthelot, Lazare
    - Inventaire après décès: Roche, Jean-Marie-Charles., 29 décembre 1849
      Me Lecerf, au 26 décembre 1849.
      inventaire après décès; Roche, Jean-Marie-Charles
    - Inventaire après décès: Piot, Charlotte-Françoise; Leveau, Philippe-Gérard (veuve). Rentière. Faubourg-Poissonnière (rue du), n° 50, 18 janvier 1850
      inventaire après décès; Faubourg-Poissonnière (rue du); Piot, Charlotte-Françoise; Leveau, Philippe-Gérard
    - Inventaire après décès: Danycan, Valentine-Joséphine-Léopoldine; Bonniol, Victore-Emmanuel-Frédéric (épouse). Employé à l'hôpital Saint-Antoine. Faubourg-Saint-Antoine (rue du), n° 206 bis, 6 avril 1850
      inventaire après décès; Faubourg-Saint-Antoine (rue du); Danycan, Valentine-Joséphine-Léopoldine; Bonniol, Victore-Emmanuel-Frédéric
    - Inventaire après décès: Affre, Madeleine; Calmel, Louis (épouse); Portier, Jacques (veuve). Charbon (marchand de). Cadet (rue), n° 9, 2 mai 1850
      inventaire après décès; Cadet (rue); Affre, Madeleine; Calmel, Louis; Portier, Jacques; charbonnier
    - Inventaire après décès { Cf. Me Descours, étude CXI }. Abraham, Concel. Madeleine (place de la), n° 17, 24 juillet 1850
      inventaire après décès; Madeleine (place de la); Abraham, Concel
    - Inventaire après décès { Cf. Me Descours, étude CXI }. Jossier, François. Neuve-Coquenard (rue), impasse de l'Ecole, 5, 29 juillet 1850
      inventaire après décès; Ecole (impasse de l'); Jossier, François
    - Inventaire après décès: Burat, Etienne-Louis. Bandagiste (ancien). Bourbon-Villeneuve (rue), n° 42, 13 août 1850
      inventaire après décès; Bourbon-Villeneuve (rue de); Burat, Etienne-Louis
    - Inventaire après décès { Cf. Me Huillier, étude VI }. Gommier, Marie-Jeanne; Vigier, Jean-Alexandre de (veuve). Colonel de cavalerie (ancien); rentière. Porte-Maillot (avenue de la), n° 28, 23 août 1850
      inventaire après décès; Porte-Maillot (avenue de la); Gommier, Marie Jeanne; Vigier, Jean Alexandre de; officier (armée)
    - Inventaire après décès: Pagnon, Jean-Marie. Mécanicien. Ecole de Médecine (rue de l'), n° 72, 13 septembre 1850
      inventaire après décès; Ecole-de-Médecine (rue de l'); Pagnon, Jean-Marie; mécanicien
    - Inventaire après décès { Cf. Me Descours, étude CXI }. Briere, Nicolas. Saint-Honoré (rue), n° 252, 25 septembre 1850
      inventaire après décès; Saint-Honoré (rue); Briere, Nicolas
    - Inventaire après décès. Charpentier, Charlotte; Launay, sieur (veuve). Laval (rue de), n° 23, 26 septembre 1850
      inventaire après décès; Laval (rue de); Charpentier, Charlotte; Launay, M.
    - Inventaire après décès: Monvoisin, Louise-Esther; Lemaire, Louis-Julien (épouse). Peintre en bâtiments. Faubourg-du-Temple (rue du), n° 108, 21 octobre 1850
      inventaire après décès; Faubourg-du-Temple (rue du); Monvoisin, Louise-Esther; Lemaire, Louis-Julien; peintre; peintre en bâtiment
    - Inventaire après décès: Bertheloot, Louise-Onésime; Jacob, Pierre-François (épouse). Vins (marchand de). Poissonnière (boulevard), n° 32, 25 octobre 1850
      inventaire après décès; Poissonnière (boulevard); Bertheloot, Louise-Onésime; Jacob, Pierre-François; commerçant
    - Inventaire après décès: Courtry, Etienne. Receveur des domaines. Neuve-Coquenard (rue), n° 8, 11 novembre 1850
      inventaire après décès; Neuve-Coquenard (rue); Courtry, Etienne; percepteur
    - Inventaire après décès: Didelot, Clarisse-Antoinette. Sans profession. Charonne (rue de), n° 2, Belleville, 26 décembre 1850
      inventaire après décès; Belleville (ancienne commune); Charonne (rue de); Didelot, Clarisse-Antoinette
    - Quittance, remboursement de créance, 8105 f., 6 janvier 1851
      Nom, qualité: (M.) Legray, Jean Martin.
      Domicile: Villiers-le-Bel (95).
      Relations: créancier(e) de l'intervenant 4.
      Nom, qualité: (Mme ou Mlle) Carruette, Alexandrine Laure.
      Domicile: Brioude (Haute-Loire).
      Relations: veuve de l'intervenant 3, créancier(e) de l'intervenant 4.
      Nom, qualité: (M.) Faurot, Julien.
      Nom, qualité: (M.) Woiselle, Jean Baptiste.
      Domicile: Chatenay (Hauts-de-Seine)